

# **VINICIUS NATAN**

<u>Linkedin: linkedin.com/in/vinicius-natan</u> <u>GitHub:https://github.com/Natan13vinicius?</u>

tab=repositories/

Portfólio: https://www.ngstsolutions.com.br/

Vinicius.natan.dev@gmail.com Jardim são josé – São Paulo – SP

#### **OBJETIVO PROFISSIONAL**

## DESENVOLVEDOR FRONT END | WEB

## **RESUMO DE QUALIFICAÇÃO**

Desenvolvedor front-end/web com experiência na criação de aplicações funcionais e websites, com experiência em soluções front e back-end, utilizando código, ferramentas low code e consumo de APIs. Engenheiro Front-End em formação pela EBAC, com perfil criativo.

Tenho habilidades com ferramentas de build, como Gulp, que utilizo para otimização de imagens e minificação de código. Além disso, tenho experiência em integrar APIs utilizando Fetch no JavaScript.

Versátil ao utilizar ferramentas low code, como WordPress, no desenvolvimento do site **IESSP**, com área de membros, banco de dados e gestão de usuários, permitindo vincular alunos aos cursos de forma eficiente.

- Habilidades em:Desenvolvimento de WebSites, Wordpress, Html, Css, Sass, Less, Nodejs,
  Gulp, Grunt, Bootstrap, Javascript, Jquery, EmailJs, Git, Seo, Git flow, Metodologia ágil, Api
- Conhecimentos em: Figma, React,canva
- Noções de: Tailwind, Typescript, Make(Integromat)

## **FORMAÇÃO**

- ◆ Curso livre profissionalizante: Profissão Engenheiro Front End Ebac Início: 05/2023, previsão de término: 08/2024.
- Curso livre: Introdução a Programação Ebac Início:03/2023 término: 05/2023
- Curso livre: Fundamentos Front End: HTML, Css e Javascript Início:08/2022 término:02/2023
- Ensino médio completo Cândido Gonçalves Gomide, conclusão em 2019.

#### HISTÓRICO PROFISSIONAL

Agência Weshare 09/2022 - Atual

Desenvolvedor Web | Desenvolvedor Front End Freelance

Desenvolvo, implemento e mantenho websites com foco em responsividade e design mobile first. versionamento de arquivos com GIT, garantindo um fluxo de trabalho eficiente e entregas de qualidade, além de código puro, também desenvolvo websites utilizando plataformas lowcode, como WordPress e Greatpages.

#### Principais Projetos em Weshare:

Desenvolvi o site da IESSP usando WordPress e Elementor,Inclui uma área de membros com login e senha para acesso ao conteúdo EAD.

O cliente conta com um painel personalizado, criado com JetEngine, para atualizar datas de cursos, adicionar profissionais e gerenciar a galeria.

Além disso, o painel oferece um banco de dados para visualizar usuários cadastrados e associálos aos cursos. Link de acesso: <a href="https://iessp.webpontobr.com.br/">https://iessp.webpontobr.com.br/</a>

Desenvolvimento de website na área da saúde, com o objetivo de prospectar clientes e explicar sobre procedimentos médicos realizados pela instituição. Realizando o versionamento de arquivos Git, Html, Css, Bootstrap Javascript, Design responsivo, Seo, Deploy, Hospedagem e domínio. Link de acesso: https://www.umiurologia.com.br/

Desenvolvimento de um website voltado para a área da saúde, com o objetivo de divulgar informações e conteúdos relevantes do setor, incluindo um blog de notícias atualizado. O site foi construído em WordPress, utilizando o plugin JetEngine para criar e gerenciar o blog de forma dinâmica, além de outros plugins que aprimoram a funcionalidade e a experiência do usuário. O projeto seguiu boas práticas de design responsivo, SEO, deploy, hospedagem e configuração de domínio. Link de acesso: https://blogcelip.com.br/

Desenvolvi o site da IESSP usando WordPress e Elementor,Inclui uma área de membros com login e senha para acesso ao conteúdo EAD.

O cliente conta com um painel personalizado, criado com JetEngine, para atualizar datas de cursos, adicionar profissionais e gerenciar a galeria.

Além disso, o painel oferece um banco de dados para visualizar usuários cadastrados e associálos aos cursos. Link de acesso: <a href="https://iessp.webpontobr.com.br/">https://iessp.webpontobr.com.br/</a>

<u>Trabalho Voluntário</u>

03/2022 -Atual

Desenvolvedor Web | Desenvolvedor Front End voluntário

#### **Principais Projetos:**

Formulário de contato funcional,com intuito de guardar dados de candidatos para trabalhar na barbearia, tecnologias e habilidades utilizadas: Html.Css,Javascript, Jquery, Email.js, Versionamento de arquivo(git).

Link de acesso: https://trabalheconosco.vercel.app/

Criação de Web site para um tatuador autônomo. Tecnologias e habilidades:Versionamento de arquivo Git,Html, Css, Javascript,bootstrap, Deploy e Figma. Link de acesso: <a href="https://forest-ink-tatto-og.vercel.app/">https://forest-ink-tatto-og.vercel.app/</a>

Barbearia Industrial

06/2021 - Atual

#### Barbeiro

Habilidades desenvolvidas:

Comunicação e resolução de problemas.

#### **PROJETOS RELEVANTES**

Busca CEP Api Projeto Pessoal 10/23 - Atual

- Aplicação usando api fetch para fornecer os dados do cep informado pelo usuário
- Tecnologias e habilidades: Versionamento de arquivo Git, Html, Sass, Bootstrap, Javascript e Design responsivo
- Link de acesso: <a href="https://buscacep-api-fetch.vercel.app/">https://buscacep-api-fetch.vercel.app/</a>

Facilite Projects

<u> 10/23 - Atual</u>

## Projeto Pessoal

- Landing page para minha aplicação de contratação de colaboradores em barbearias., utilizando Html, Css, Bootstrap, Javascript, Git
- Tecnologias e habilidades: Versionamento de arquivo Git, Html, Css, Bootstrap, Javascript, Design Responsivo e Deploy.
- Link de acesso: <a href="https://facilite-jet.vercel.app/">https://facilite-jet.vercel.app/</a>

Agenda de contato

08/2023

Ebac\_

Desenvolvimento funcional para treino de habilidades técnicas.

- Tecnologias e habilidades: versionamento de arquivo Git,Html, Css, Javascript,Validação de Campos e Regex.
- Link de acesso: <a href="https://agenda-de-contatos-eight-eta.vercel.app/">https://agenda-de-contatos-eight-eta.vercel.app/</a>

## **IDIOMAS**

Inglês – Básico

## **COMPETÊNCIAS**

• Jira software | Design Responsivo | Figma | Canvas | Devtools.